【裁判字號】    97,交易,228
【裁判日期】    970930
【裁判案由】    公共危險
【裁判全文】
臺灣桃園地方法院刑事判決             97年度交易字第228號
公  訴  人  臺灣桃園地方法院檢察署檢察官
被      告  甲○○
上列被告因公共危險案件，經檢察官提起公訴（97年度偵字第11
682 號），被告於本院準備程序進行中就被訴事實為有罪之陳述
，經本院告知簡式審判程序意旨，並聽取公訴人、被告之意見後
，本院裁定依簡式審判程序審理，判決如下：
    主    文
甲○○服用酒類，不能安全駕駛動力交通工具而駕駛，累犯，處
有期徒刑陸月，如易科罰金，以新臺幣貳仟元折算壹日。應於刑
之執行前，令入相當處所，施以禁戒參個月。
    事    實
一、甲○○前曾於民國90年間因公共危險案件，經臺灣臺北地方
    法院以90年度店交簡字第370 號判處罰金25,000元確定，其
    於90年7 月23日執行完畢（本件不構成累犯）；於91年間因
    公共危險案件，經本院以91年度桃交簡字第2903號判處有期
    徒刑2 月確定，其於92年6 月27日執行完畢；於93年間因公
    共危險案件，經臺灣臺北地方法院以93年度交簡字第65號判
    處有期徒刑5 月確定，其於93年12月15日執行完畢；於95年
    間因公共危險案件，經本院以95年度桃交簡字第1552號判處
    有期徒刑6 月確定，其於95年10月2 日執行完畢。詎其猶不
    知悔改，自97年5 月4 日下午6 時許起至同日下午6 時40分
    許止，在桃園縣中壢市○○路225 巷某處工地內飲用含有酒
    精成分之飲料。其明知服用酒類後，吐氣所含酒精成分超過
    每公升0.25毫克以上者，不得駕駛動力交通工具，而飲酒後
    導致其注意力減低、反應能力變慢，若仍駕車行駛於道路上
    ，隨時有致他人死、傷之危險，而當時其已處於不能安全駕
    駛動力交通工具之狀態，仍於酒後駕駛車牌號碼LO-9031 號
    自用小客車自上揭飲酒處離去，嗣於同日下午7 時20分許，
    行經同上縣大溪鎮○○路與慈光街口時，經警攔檢盤查，當
    場測得其吐氣所含酒精濃度為每公升0.68毫克，而查獲上情
    。
二、案經桃園縣政府警察局大溪分局報告臺灣桃園地方法院檢察
    署檢察官偵查後起訴。
    理    由
一、按除被告所犯為死刑、無期徒刑、最輕本刑為3 年以上有期
    徒刑之罪或高等法院管轄第一審案件者外，於第一次審判期
    日前之準備程序進行中，被告先就被訴事實為有罪之陳述時
    ，審判長得告知被告簡式審判程序之旨，並聽取當事人、代
    理人、辯護人及輔佐人之意見後，裁定進行簡式審判程序，
    刑事訴訟法第273 條之1 第1 項定有明文。經核本件被告甲
    ○○所犯係死刑、無期徒刑、最輕本刑為3 年以上有期徒刑
    以外之罪，其於準備程序中就被訴事實為有罪之陳述，經法
    官告知簡式審判程序之旨，並聽取公訴人、被告之意見後，
    本院爰依首揭規定，合議裁定由受命法官獨任進行簡式審判
    程序，合先敘明。
二、上揭犯罪事實，業據被告甲○○迭於警詢、偵訊中及本院審
    理中均坦認不諱。而依照交通部運輸研究所79年8 月對駕駛
    人行為之研究（酒醉駕車對駕駛行為之分析研究）指出，吐
    氣每公升酒精含量0.25毫克等於血液中酒精濃度（Blood Al
    cohol Concentration ，簡稱BAC） 百分之0.05（亦即每10
    0 毫升血液中含50毫克酒精），而（一）BAC 到達百分之0.
    03至百分之0.05時，對駕駛能力之影響為：多數駕駛人心境
    逐漸變幻不定、視覺與反應靈敏性減弱、對速度及距離的判
    斷力差。對心理行為之影響為：觀察力逐漸欠缺、心情漸趨
    輕鬆、自信心增加、多話、精神狀態處於陶醉感。（二）BA
    C 到達百分之0.05至百分之0.08時，對駕駛能力之影響為：
    反應遲鈍、駕駛能力受損、遲而不決或決而不行。對心理行
    為之影響為：情緒鬆散、感情與行為趨向誇張、肌肉不協調
    、精神處於興奮狀態。（三）BAC 到達百分之0.08至百分之
    0.15時，對駕駛能力之影響為：判斷力嚴重受到影響、體能
    與精神協調受損、駕駛之體能困難增加。對心理行為之影響
    為：產生情緒異常現象、步伐不平穩、言語不清、反應惡劣
    、記憶及判斷力受損、精神處於錯亂狀態。（四）超過百分
    之0.15，對駕駛能力之影響為：視線搖晃、駕駛已進入恍惚
    狀態、判斷及理解遭到扭曲、駕駛不穩定。對心理行為之影
    響為：意識不明、嘔吐、站、走及講話困難、責任感喪失、
    精神處於麻痺狀態。（五）超過百分之0.5 ，對駕駛能力之
    影響為：無法開車。對心理行為之影響為：爛醉如泥、失去
    知覺可能致死、精神處於昏睡狀態。本件被告之酒精濃度測
    定值已達呼氣每公升0.68毫克，此有酒精濃度測試表1紙 在
    卷可參，換算為BAC 值為百分之0.136 ，由其駕駛時，車輛
    行徑偏離常軌，時而加速、時而突停，且查獲、測試或訊問
    過程，有含糊不清之情事，足見其駕駛操控力顯然欠佳。另
    被告經警實施「雙腳併攏，雙手向前平身，閉眼，輪流使用
    左右手的食指指尖觸摸鼻尖」、「閉雙眼，30秒內朗誦阿拉
    伯數目由1001、1002、...1030 」及「用筆在兩個同心圓之
    間的零點五公分環狀圓內，畫另一個圓」等生理協調平衡檢
    測項目，均為「不合格」結果，有警製刑法第185 條之3 案
    件測試觀察紀錄表、桃園縣政府警察局汽車駕駛人酒後生理
    協調平衡檢測紀錄卡各1 份在卷可參，益徵被告顯已達不能
    安全駕駛之程度。此外，復有桃園縣政府警察局舉發違反道
    路交通管理事件通知單影本1 紙附卷可稽。足認被告前開自
    白與事實相符，應可採信。本件事證明確，其犯行堪以認定
    ，應依法論科。
三、核被告甲○○所為，係犯刑法第185 條之3 服用酒類，不能
    安全駕駛動力交通工具而駕駛之公共危險罪。又被告前有如
    事實欄所述之犯罪科刑及執行情形，此有臺灣高等法院被告
    前案紀錄表1 份在卷可稽，其於上開有期徒刑執行完畢後，
    五年以內再故意犯本罪，應依刑法第47條第1 項規定論以累
    犯，並加重其刑。爰審酌被告前有如事實欄所示之公共危險
    記錄，此有臺灣高等法院被告前案紀錄表1 份在卷可參，竟
    又再犯罪質相同之本案，足見其仍未警惕，既漠視自己安危
    ，尤枉顧其他用路人身家性命、財產之安全，所為非是，惟
    犯後坦承犯行，態度良好，並考量其測得之酒精濃度值等一
    切情狀，量處如主文所示之刑，並諭知易科罰金之折算標準
    。
四、按因酗酒而犯罪，足認其已酗酒成癮並有再犯之虞者，得於
    刑之執行前，令入相當處所，施以禁戒，刑法第89條第1 項
    訂有明文，次按保安處分之宣告，應受比例原則之規範，使
    保安處分之宣告與行為人所為之嚴重性、行為人所表現之危
    險性，及對於行為人未來行為之期待性相當，亦經大法官會
    議釋字第471 號解釋在案。經查，被告甲○○多次因服用酒
    類不能安全駕駛動力交通工具而駕駛並經警查獲且遭法院判
    刑，業於事實欄所敘明，且其中亦有與其他汽車駕駛人發生
    擦撞之交通事故之情形，此有卷附各該法院判決書各1 份可
    佐，而本次酒後駕駛車輛為警查獲時之呼氣酒精濃度又高達
    每公升0.68毫克，顯見被告確已酗酒成癮並有再犯之虞，堪
    認被告行為已對社會產生相當之危險性，而有於刑罰之外，
    另施以保安處分加以預防矯治之必要，爰依刑法第89條第1
    項、第2 項前段之規定，諭知被告於刑之執行前，應入相當
    處所施以禁戒處分3個月，以矯惡習。
據上論斷，應依刑事訴訟法第273 條之1 第1 項、第299 條第1
項，刑法第185 條之3 、第41條第1 項前段、第47條第1 項、第
89條第1 項、第2 項前段，刑法施行法第1 條之1 第1 項，判決
如主文。
本案經檢察官翁偉玲到庭執行職務。
中    華    民    國    97    年    9     月    30    日
                  刑事第七庭    法  官  連雅婷
以上正本證明與原本無異
如不服本判決書應於送達後10日內向本院提出上訴狀
                                書記官  張尹嫚
中    華    民    國    97    年    9     月    30    日
附錄條文：
中華民國刑法第185 條之3
（重大違背義務致交通危險罪）
服用毒品、麻醉藥品、酒類或其他相類之物，不能安全駕駛動力
交通工具而駕駛者，處 1年以下有期徒刑、拘役或併科15萬元以
下罰金。


司法院資訊處製作；財團法人民間司法改革基金會備份。
